---
title: "SICONFI Transparente"
output: 
  flexdashboard::flex_dashboard:
    orientation: columns
runtime: shiny
---

```{r setup, include=FALSE}
library(flexdashboard)
library(shiny)
library(rsiconfi)
library(networkD3)
library(purrr)

df_account<- get_account_dca(2018,"I-E",11)



```

LRF & SICONFI 
=====================================  



Column
-----------------------------------------------------------------------

### O controle social da LRF pelo SICONFI

Um ambiente econômico marcado por desquilíbrios fiscais que era observado em grande parte dos entes federativos brasileiro levou à formulação e aprovação em Maio de 2000 da chamada Lei de Responsabilidade Fiscal.

Para ficar claro o que caracterizava tais desequilíbrios fiscais vamos mostrar abaixo a trajetória de algumas das principais variáveis que passaram a ser monitoradas pela LRF.

Vamos começar pelas Despesas de Pessoal. Role a tela para acopanhar a história das despesas de pessoal

[Aqui começa um scrolldown mostrando primeiramente uma análise de despesas de pessoal até 1999]

[Aqui o gráfico continua mostrando como passou a se caracterizar essa mesma variável a partir de 2000]

[O gráfico pode ser evoluído no scrolldown demonstrando momentos e variações importantes]

Outra variável importante que foi focada pela LRF é o endividamento p[ublico. De novo, role a tela para acompanhar o que temos a dizer

[Aqui começa um scrolldown mostrando primeiramente uma análise de endividamento público até 1999]

[Aqui o gráfico continua mostrando como passou a se caracterizar essa mesma variável a partir de 2000]

[O gráfico pode ser evoluído no scrolldown demonstrando momentos e variações importantes]


Variáveis como essa disciplinadas pela LRF para os entes federativos são coletadas pelo Sistema de Informações Contábeis e Fiscais do Setor Público Brasileiro. 

[Falar aqui sobre a obrigatoriedade de informações para o SICONFI]

[Trazer aqui algumas estatísticas de dados disponíveis para o SICONFI]

[Mostrar aqui como o SICONFI se organiza do ponto de vista de dados e de temas]


Aqui você tee uma introdução à LRF e ao papel do SICONFI no controle social da LRF. Se você quiser saber mais sobre esses temas, principalmente sob seu aspecto formal, use os links abaixl

[link 1]

[link 2]

[link 3]

Se você qusier continuar por aqui, as outras seções dessa aplicação mostra mais possibilidades de exploração do SICONFI como ferramenta de controle social.


Receitas Orçamentárias
=====================================  

Inputs {.sidebar}
-------------------------------------

```{r}
# shiny inputs defined here
library(dplyr)

selectInput("municipio","Município",choices = municipios_IBGE$nome_municipio, selected = "São Paulo")
selectInput("uf","UF",choices = sort((municipios_IBGE%>%filter(!is.na(cod_uf))%>%distinct(uf))$uf), selected = "SP")
selectInput("ano","Ano",choices = c("2018":"2014"), selected = "2018")



```


Column {data-width=400}
-----------------------------------------------------------------------

### Entenda e explore as receitas orçamentárias

- o conceito de receitas orçamentárias,
- indicar onde pode ser achado no SICONFI
- As informações de receitas orçamentárias que estão no DCA
- As informações de receitas orçamentárias que estão no RREO
- detalhamento dos principais grupos de receitas orçamentárias
- Analytics mostrando informações sobre receitas orçamentárias envolvendo estados
- Analytics mostrando informações sobre receitas orçamentárias envolvendo municípios


Column {.tabset}
-----------------------------------------------------------------------

   
### Composição receitas Gov. Federal

```{r}


renderSankeyNetwork({
  
#Criar gráfico de sankey
df_rec <- rsiconfi::get_dca(input$ano,"I-C","1")


df_rec_trabalho<-
df_rec %>% 
  #filter(stringr::str_starts(cod_conta,"R")) %>%
  filter(coluna == "Receitas Brutas Realizadas") %>%
  mutate(nivel_0 = cod_conta =="TotalReceitas" ) %>%
  mutate(nivel_1= (stringr::str_ends(cod_conta,".0.0.0.00.0.0"))) %>%
  mutate(nivel_2= ((stringr::str_sub(cod_conta,5,5)!= "0") & (stringr::str_ends(cod_conta,"0.0.00.0.0")))) %>%
  mutate(nivel_3= ((stringr::str_sub(cod_conta,7,7)!= "0") & (stringr::str_ends(cod_conta,"0.00.0.0")))) %>%
  filter(nivel_0 | nivel_1 | nivel_2 | nivel_3) %>%
  mutate(pai = case_when(
    nivel_1 ~ "TotalReceitas",
    nivel_2 ~ paste0(stringr::str_sub(cod_conta,1,3), ".0.0.0.00.0.0"),
    nivel_3 ~ paste0(stringr::str_sub(cod_conta,1,5), ".0.0.00.0.0")
  )) %>%
  mutate (source = row_number() -1)
    

v_pai <- 
  df_rec_trabalho %>%
  mutate(pai = ifelse(is.na(pai),cod_conta,pai))
  

pos_pai<-  
map_int(v_pai$pai, function(a_pai){
  print(a_pai)
  which(df_rec_trabalho$cod_conta==a_pai)
  
})


pos_pai<- pos_pai -1

df_rec_trabalho$destination <- pos_pai

nodes<- df_rec_trabalho %>%
  mutate(conta= ifelse(cod_conta == "TotalReceitas","Total de Receitas Brutas", stringr::str_sub(conta, 18,str_length(conta)))) %>%
  select(conta)
  

links<- 
  df_rec_trabalho %>%
  filter(!is.na(pai)) %>%
  select(source,
         destination,
         valor)

    
 sankeyNetwork(Links = links, Nodes = nodes, Source = "source",
               Target = "destination", Value = "valor", NodeID = "conta",
               units = "", fontSize = 12, nodeWidth = 30)
})
```   

### Composição receitas Município
    
```{r}
#Criar gráfico de sankey
renderSankeyNetwork({

 cod_mun<- 
   (municipios_IBGE%>%
   filter(nome_municipio== input$municipio) %>%
   select(cod_mun))$cod_mun
  
    
#Criar gráfico de sankey
df_rec <- rsiconfi::get_dca(input$ano,"I-C",cod_mun)


df_rec_trabalho<-
df_rec %>% 
  #filter(stringr::str_starts(cod_conta,"R")) %>%
  filter(coluna == "Receitas Brutas Realizadas") %>%
  mutate(nivel_0 = cod_conta =="TotalReceitas" ) %>%
  mutate(nivel_1= (stringr::str_ends(cod_conta,".0.0.0.00.0.0"))) %>%
  mutate(nivel_2= ((stringr::str_sub(cod_conta,5,5)!= "0") & (stringr::str_ends(cod_conta,"0.0.00.0.0")))) %>%
  mutate(nivel_3= ((stringr::str_sub(cod_conta,7,7)!= "0") & (stringr::str_ends(cod_conta,"0.00.0.0")))) %>%
  filter(nivel_0 | nivel_1 | nivel_2 | nivel_3) %>%
  mutate(pai = case_when(
    nivel_1 ~ "TotalReceitas",
    nivel_2 ~ paste0(stringr::str_sub(cod_conta,1,3), ".0.0.0.00.0.0"),
    nivel_3 ~ paste0(stringr::str_sub(cod_conta,1,5), ".0.0.00.0.0")
  )) %>%
  mutate (source = row_number() -1)
    

v_pai <- 
  df_rec_trabalho %>%
  mutate(pai = ifelse(is.na(pai),cod_conta,pai))
  

pos_pai<-  
map_int(v_pai$pai, function(a_pai){
  print(a_pai)
  which(df_rec_trabalho$cod_conta==a_pai)
  
})


pos_pai<- pos_pai -1

df_rec_trabalho$destination <- pos_pai

nodes<- df_rec_trabalho %>%
  mutate(conta= ifelse(cod_conta == "TotalReceitas","Total de Receitas Brutas", stringr::str_sub(conta, 18,str_length(conta)))) %>%
  select(conta)
  

links<- 
  df_rec_trabalho %>%
  filter(!is.na(pai)) %>%
  select(source,
         destination,
         valor)

    
 sankeyNetwork(Links = links, Nodes = nodes, Source = "source",
               Target = "destination", Value = "valor", NodeID = "conta",
               units = "", fontSize = 12, nodeWidth = 30)
})

```


 
### Composição receitas Estado
    
```{r}
#Criar gráfico de sankey
renderSankeyNetwork({

 cod_uf<- 
   (municipios_IBGE%>%
   filter(uf== input$uf) %>%
   distinct(cod_uf))$cod_uf
  
    
#Criar gráfico de sankey
df_rec <- rsiconfi::get_dca(input$ano,"I-C",cod_uf)


df_rec_trabalho<-
df_rec %>% 
  #filter(stringr::str_starts(cod_conta,"R")) %>%
  filter(coluna == "Receitas Brutas Realizadas") %>%
  mutate(nivel_0 = cod_conta =="TotalReceitas" ) %>%
  mutate(nivel_1= (stringr::str_ends(cod_conta,".0.0.0.00.0.0"))) %>%
  mutate(nivel_2= ((stringr::str_sub(cod_conta,5,5)!= "0") & (stringr::str_ends(cod_conta,"0.0.00.0.0")))) %>%
  mutate(nivel_3= ((stringr::str_sub(cod_conta,7,7)!= "0") & (stringr::str_ends(cod_conta,"0.00.0.0")))) %>%
  filter(nivel_0 | nivel_1 | nivel_2 | nivel_3) %>%
  mutate(pai = case_when(
    nivel_1 ~ "TotalReceitas",
    nivel_2 ~ paste0(stringr::str_sub(cod_conta,1,3), ".0.0.0.00.0.0"),
    nivel_3 ~ paste0(stringr::str_sub(cod_conta,1,5), ".0.0.00.0.0")
  )) %>%
  mutate (source = row_number() -1)
    

v_pai <- 
  df_rec_trabalho %>%
  mutate(pai = ifelse(is.na(pai),cod_conta,pai))
  

pos_pai<-  
map_int(v_pai$pai, function(a_pai){
  print(a_pai)
  which(df_rec_trabalho$cod_conta==a_pai)
  
})


pos_pai<- pos_pai -1

df_rec_trabalho$destination <- pos_pai

nodes<- df_rec_trabalho %>%
  mutate(conta= ifelse(cod_conta == "TotalReceitas","Total de Receitas Brutas", stringr::str_sub(conta, 18,str_length(conta)))) %>%
  select(conta)
  

links<- 
  df_rec_trabalho %>%
  filter(!is.na(pai)) %>%
  select(source,
         destination,
         valor)

    
 sankeyNetwork(Links = links, Nodes = nodes, Source = "source",
               Target = "destination", Value = "valor", NodeID = "conta",
               units = "", fontSize = 12, nodeWidth = 30)
})

```


### Amostra do DCA
    
```{r}
```


### Amostra do RREO
    
```{r}
```

Despesas Orçamentárias
=====================================  

Inputs {.sidebar}
-------------------------------------

```{r}
# shiny inputs defined here
library(dplyr)

selectInput("municipio_desp","Município",choices = municipios_IBGE$nome_municipio, selected = "São Paulo")
selectInput("uf_desp","UF",choices = sort((municipios_IBGE%>%filter(!is.na(cod_uf))%>%distinct(uf))$uf), selected = "SP")
selectInput("ano_desp","Ano",choices = c("2018":"2014"), selected = "2018")



```


Column {data-width=400}
-----------------------------------------------------------------------

### Entenda e explore as despesas orçamentárias

- o conceito de despesas orçamentárias,
- indicar onde pode ser achado no SICONFI
- As informações de despesas orçamentárias que estão no DCA
- As informações de despesas orçamentárias que estão no RREO
- detalhamento dos principais grupos de despesas orçamentárias
- Analytics mostrando informações sobre despesas orçamentárias envolvendo estados
- Analytics mostrando informações sobre despesas orçamentárias envolvendo municípios


Column {.tabset}
-----------------------------------------------------------------------

   
### Composição despesas Governo Federal

```{r}
#Criar gráfico de sankey
renderSankeyNetwork({
  
#Criar gráfico de sankey
df_desp <- rsiconfi::get_dca(input$ano_desp,"I-D","1") 
#df_desp <- rsiconfi::get_dca(2017,"I-D","1") 


df_desp_trabalho<-
df_desp %>% 
  #filter(stringr::str_starts(cod_conta,"R")) %>%
  filter(coluna == "Despesas Liquidadas") %>%
  mutate(nivel_0 = cod_conta =="TotalDespesas" ) %>%
  mutate(nivel_1= (stringr::str_ends(cod_conta,"0.00.00.00.00"))) %>%
  mutate(nivel_2= ((stringr::str_sub(cod_conta,5,5)!= "0") & (stringr::str_ends(cod_conta,"00.00.00.00")))) %>%
  mutate(nivel_3= ((stringr::str_sub(cod_conta,5,5)!= "0") & (stringr::str_ends(cod_conta,"00.00.00")))) %>%
  filter(nivel_0 | nivel_1 | nivel_2 | nivel_3  ) %>% #
  mutate(pai = case_when(
    nivel_1 ~ "TotalDespesas",
    nivel_2 ~ paste0(stringr::str_sub(cod_conta,1,3), ".0.00.00.00.00"),
    nivel_3 ~ paste0(stringr::str_sub(cod_conta,1,5), ".00.00.00.00")
  )) %>%
  filter(str_sub(cod_conta,1,2)!="DI")%>%
  mutate (source = row_number() -1)
    

v_pai <- 
  df_desp_trabalho %>%
  mutate(pai = ifelse(is.na(pai),cod_conta,pai))
  

pos_pai<-  
map_int(v_pai$pai, function(a_pai){
  print(a_pai)
  which(df_desp_trabalho$cod_conta==a_pai)
  
})


pos_pai<- pos_pai -1

df_desp_trabalho$destination <- pos_pai

nodes<- df_desp_trabalho %>%
  mutate(conta= case_when(
    cod_conta == "TotalDespesas" ~ "Total de despesas liquidadas",
    input$ano_desp == "2018" ~ stringr::str_sub(conta, 16,str_length(conta)),
    input$ano_desp < "2018" ~  stringr::str_sub(conta, 18,str_length(conta))
  )) %>%
  select(conta)
  

links<- 
  df_desp_trabalho %>%
  filter(!is.na(pai)) %>%
  select(source,
         destination,
         valor)
 
    
 sankeyNetwork(Links = links, Nodes = nodes, Source = "source",
               Target = "destination", Value = "valor", NodeID = "conta",
               units = "", fontSize = 12, nodeWidth = 30)
})

```   

### Composição despesas Município
    
```{r}
#Criar gráfico de sankey
renderSankeyNetwork({
  
cod_mun<- 
   (municipios_IBGE%>%
   filter(nome_municipio== input$municipio_desp) %>%
   select(cod_mun))$cod_mun

  
#Criar gráfico de sankey
df_desp <- rsiconfi::get_dca(input$ano_desp,"I-D",cod_mun) 


df_desp_trabalho<-
df_desp %>% 
  #filter(stringr::str_starts(cod_conta,"R")) %>%
  filter(coluna == "Despesas Liquidadas") %>%
  mutate(nivel_0 = cod_conta =="TotalDespesas" ) %>%
  mutate(nivel_1= (stringr::str_ends(cod_conta,"0.00.00.00.00"))) %>%
  mutate(nivel_2= ((stringr::str_sub(cod_conta,5,5)!= "0") & (stringr::str_ends(cod_conta,"00.00.00.00")))) %>%
  mutate(nivel_3= ((stringr::str_sub(cod_conta,5,5)!= "0") & (stringr::str_ends(cod_conta,"00.00.00")))) %>%
  filter(nivel_0 | nivel_1 | nivel_2 | nivel_3  ) %>% #
  mutate(pai = case_when(
    nivel_1 ~ "TotalDespesas",
    nivel_2 ~ paste0(stringr::str_sub(cod_conta,1,3), ".0.00.00.00.00"),
    nivel_3 ~ paste0(stringr::str_sub(cod_conta,1,5), ".00.00.00.00")
  )) %>%
  filter(str_sub(cod_conta,1,2)!="DI")%>%
  mutate (source = row_number() -1)
    

v_pai <- 
  df_desp_trabalho %>%
  mutate(pai = ifelse(is.na(pai),cod_conta,pai))
  

pos_pai<-  
map_int(v_pai$pai, function(a_pai){
  print(a_pai)
  which(df_desp_trabalho$cod_conta==a_pai)
  
})


pos_pai<- pos_pai -1

df_desp_trabalho$destination <- pos_pai

nodes<- df_desp_trabalho %>%
  mutate(conta= ifelse(cod_conta == "TotalDespesas","Total de despesas liquidadas" , stringr::str_sub(conta, 16,str_length(conta)))) %>%
  select(conta)
  

links<- 
  df_desp_trabalho %>%
  filter(!is.na(pai)) %>%
  select(source,
         destination,
         valor)

    
 sankeyNetwork(Links = links, Nodes = nodes, Source = "source",
               Target = "destination", Value = "valor", NodeID = "conta",
               units = "", fontSize = 12, nodeWidth = 30)
})

```

 
### Composição despesas Estado
    
```{r}
#Criar gráfico de sankey
renderSankeyNetwork({
  
 cod_uf<- 
   (municipios_IBGE%>%
   filter(uf== input$uf_desp) %>%
   distinct(cod_uf))$cod_uf

  
#Criar gráfico de sankey
df_desp <- rsiconfi::get_dca(input$ano_desp,"I-D",cod_uf) 


df_desp_trabalho<-
df_desp %>% 
  #filter(stringr::str_starts(cod_conta,"R")) %>%
  filter(coluna == "Despesas Liquidadas") %>%
  mutate(nivel_0 = cod_conta =="TotalDespesas" ) %>%
  mutate(nivel_1= (stringr::str_ends(cod_conta,"0.00.00.00.00"))) %>%
  mutate(nivel_2= ((stringr::str_sub(cod_conta,5,5)!= "0") & (stringr::str_ends(cod_conta,"00.00.00.00")))) %>%
  mutate(nivel_3= ((stringr::str_sub(cod_conta,5,5)!= "0") & (stringr::str_ends(cod_conta,"00.00.00")))) %>%
  filter(nivel_0 | nivel_1 | nivel_2 | nivel_3  ) %>% #
  mutate(pai = case_when(
    nivel_1 ~ "TotalDespesas",
    nivel_2 ~ paste0(stringr::str_sub(cod_conta,1,3), ".0.00.00.00.00"),
    nivel_3 ~ paste0(stringr::str_sub(cod_conta,1,5), ".00.00.00.00")
  )) %>%
  filter(str_sub(cod_conta,1,2)!="DI")%>%
  mutate (source = row_number() -1)
    

v_pai <- 
  df_desp_trabalho %>%
  mutate(pai = ifelse(is.na(pai),cod_conta,pai))
  

pos_pai<-  
map_int(v_pai$pai, function(a_pai){
  print(a_pai)
  which(df_desp_trabalho$cod_conta==a_pai)
  
})


pos_pai<- pos_pai -1

df_desp_trabalho$destination <- pos_pai

nodes<- df_desp_trabalho %>%
  mutate(conta= ifelse(cod_conta == "TotalDespesas","Total de despesas liquidadas" , stringr::str_sub(conta, 16,str_length(conta)))) %>%
  select(conta)
  

links<- 
  df_desp_trabalho %>%
  filter(!is.na(pai)) %>%
  select(source,
         destination,
         valor)

    
 sankeyNetwork(Links = links, Nodes = nodes, Source = "source",
               Target = "destination", Value = "valor", NodeID = "conta",
               units = "", fontSize = 12, nodeWidth = 30)
})

```


### Amostra do DCA
    
```{r}
```


### Amostra do RREO
    
```{r}
```



Despesas por função
=====================================  

Inputs {.sidebar}
-------------------------------------

```{r}
# shiny inputs defined here
library(dplyr)


selectInput("municipio_func","Município",choices = municipios_IBGE$nome_municipio, multiple = TRUE, selected = "São Paulo")
selectInput("uf_func","UF",choices = sort((municipios_IBGE%>%filter(!is.na(cod_uf))%>%distinct(uf))$uf), multiple = TRUE, selected = "SP")
selectInput("ano_func","Ano",choices = c("2018":"2014"), selected = "2018")

selectInput("funcao","Função",choices = df_account$conta, selected = "10 - Saúde")

```



Column
-----------------------------------------------------------------------

### Descubra para onde vai o gasto governamental

- o conceito de despesas por função,
- indicar onde pode ser achado no SICONFI
- As informações de despesas por função que estão no DCA
- As informações de despesas por função que estão no RREO
- Capturar parte das análises de despesa por função já feita no BSPN 2017
- Analytics mostrando informações sobre despesas algumas despesas por função por estado
- Analytics mostrando informações sobre despesas algumas despesas por função por municípios


Column {.tabset}
-----------------------------------------------------------------------

   
### Comparação de despesa por função até 4 estados

```{r}
#Criar gráfico com facet
library(ggplot2)
library(viridis)

renderPlot({
  
  
  print(df_account)
  funcao<-
    (df_account %>%
    filter(conta %in% input$funcao) %>%
    select(cod_interno))$cod_interno
  
   cod_uf<- 
   (municipios_IBGE%>%
   filter(uf== input$uf_func) %>%
   distinct(cod_uf))$cod_uf

  
  df_func_uf <- rsiconfi::get_dca(input$ano_func,"I-E",cod_uf,arg_cod_conta = funcao)
  
  df_func_uf %>%
    filter(coluna == "Despesas Liquidadas") %>%
    ggplot(aes(x=conta, y= valor/populacao, fill= instituicao)) +
    geom_col() +
    scale_fill_viridis(discrete=TRUE) +
    theme_light() +
    theme(
      strip.text =  element_blank(),
      axis.text.x =  element_text(angle = 90, hjust = 1),
      panel.grid = element_blank()  )+
    labs(
      y = "Valor gasto por habitante",
      x=  NULL,
      fill = "UFs"  )+
     scale_y_continuous(labels=function(x) format(x, big.mark = ".", scientific = FALSE))+
     facet_grid(instituicao~.,  space = "free_y") +
    coord_flip()
    
    
  
  
})

```   
 
### Comparação de despesa por função até 4 municípios

```{r}
#Criar gráfico com facet
```   


### Amostra do DCA
    
```{r}
```


### Amostra do RREO
    
```{r}
```


Restos a pagar
=====================================  


Column
-----------------------------------------------------------------------

### Entenda as contas que ficam para o próximo ano

- o conceito de restos a pagar
- indicar onde pode ser achado no SICONFI
- As informações de restos a pagar que estão no DCA
- As informações de restos a pagar que estão no RREO
- Analytics mostrando informações sobre restos a pagar por estado
- Analytics mostrando informações sobre restos a pagar por municípios


Column {.tabset}
-----------------------------------------------------------------------

   
### Comparação de RAP por função até 4 estados

```{r}
#Criar gráfico com facet
```   
 
### Comparação de RAP por função até 4 municípios

```{r}
#Criar gráfico com facet
```   


### Amostra do DCA
    
```{r}
```


### Amostra do RREO
    
```{r}
```


Limites controlados pela LRF
=====================================  


Column
-----------------------------------------------------------------------

### Acompanhe o que a LRF controla

- Descrição dos limites acompanhados pela LRF
- indicar onde pode ser achado no SICONFI
- Analytics mostrando informações sobre limites de  despesas de pessoal
- Analytics mostrando informações sobre limites de dívida consolidada líquida (pegar figura do Dívida pra que te quero)




Column {.tabset}
-----------------------------------------------------------------------


### Comparação de limite de Pessoal até 4 estados

```{r}
#Criar gráfico com facet
```   


### Comparação de limite de Pessoal até 4 municípios

```{r}
#Criar gráfico com facet
```   

   
### Comparação de limite de DCL até 4 estados

```{r}
#Criar gráfico com facet
```   
 
### Comparação de limite de DCL até 4 municípios

```{r}
#Criar gráfico com facet
```   


Aplicaçoes usando SICONFI
=====================================  

Column
-----------------------------------------------------------------------

### Consulta dinâmica

```{r}
#Gif com link para consulta dinâmica
```   


### Consulta georeferenciada

```{r}
#Gif com link para consulta dinâmica
```   

Column
-----------------------------------------------------------------------


### Análise do IDEB

```{r}
#Gif com link para Análise do IDEB
```   
